Images du répertoire du notaire Antoine Lorimier pour l'étude XI
Archives nationales de France
Images du répertoire du notaire Antoine Lorimier pour l'étude XI
26 janvier 1677 - 2 octobre 1692
MC/RE/XI/6
Etude XI; Lorimier, Antoine
Un registre
Archives nationales de France
Minutes et répertoires: la loi 2008-696 du 15 juillet 2008 relative aux archives a fixé à 75 ans à compter de la date de l'acte, ou à 25 ans à compter de la date du décès de l'intéressé si ce délai est plus bref, le délai de communication des minutes et répertoires des notaires; ce délai est porté à 100 ans à compter de la date de l'acte si le document se rapporte à un mineur (code du Patrimoine, articles L213-2, 4e d et 5e).
Autres documents de l'étude (dossiers de clients, comptabilité...): s'agissant d'archives privées, ces documents sont communicables selon les modalités fixées par le déposant ou le donateur.
Certains documents ne sont pas accessibles sous leur forme originale en raison de leur mauvais état de conservation.
Registre entré aux Archives nationales en 1937.
Images des répertoires de l’étude XI
Archives de l'étude XI
répertoire d'officier public ministériel
- Répertoire chronologique pour la période du 26 janvier 1677 au 2 octobre 1692, 26 janvier 1677 - 2 octobre 1692; MC/RE/XI/6; Un registre de 571 feuillets de papier manuscrits, hauteur 33,3 cm x largeur 21,1 cm. Le registre est en assez bon état.
  Le répertoire contient les informations suivantes: 1. nature de l'acte; 2. nom, prénom des parties; 3. date du jour.
  Le répertoire contient deux parties: du feuillet n°1 r° à 543 r°, nous trouvons le répertoire des minutes de maître Antoine Lorimier; et du feuillet n° 543 v° à 571 r°, le répertoire des brevets, obligations et autres actes.
  répertoire
  - Liste chronologique pour la période du 26 janvier au 31 décembre 1677, 26 janvier - 31 décembre 1677; 1 r°-34 v°
  - Liste chronologique pour la période du 3 janvier au 31 décembre 1678, 3 janvier - 31 décembre 1678; 34 v°-67 v°
  - Liste chronologique pour la période du 2 janvier au 31 décembre 1679, 2 janvier - 31 décembre 1679; 67 v°-103 r°
  - Liste chronologique pour la période du 1er janvier au 31 décembre 1680, 1er janvier - 31 décembre 1680; 103 r°-135 r°
  - Liste chronologique pour la période du 2 janvier au 31 décembre 1681, 2 janvier - 31 décembre 1681; 135 v°-172 v°
  - Liste chronologique pour la période du 2 janvier au 30 décembre 1682, 2 janvier - 30 décembre 1682; 172 v°-217 r°
  - Liste chronologique pour la période du 1er janvier au 31 décembre 1683, 1er janvier - 31 décembre 1683; 217 v°-255 v°
  - Liste chronologique pour la période du 2 janvier au 31 décembre 1684, 2 janvier - 31 décembre 1684; 255 v°-290 v°
  - Liste chronologique pour la période du 1er janvier au 31 décembre 1685, 1er janvier - 31 décembre 1685; 290 v°-325 v°
  - Liste chronologique pour la période du 1er janvier au 31 décembre 1686, 1er janvier - 31 décembre 1686; 325 v°-362 v°
  - Liste chronologique pour la période du 1er janvier au 31 décembre 1687, 1er janvier - 31 décembre 1687; 362 v°-397 r°
  - Liste chronologique pour la période du 2 janvier au 31 décembre 1688, 2 janvier - 31 décembre 1688; 397 r°-429 r°
  - Liste chronologique pour la période du 2 janvier au 31 décembre 1689, 2 janvier - 31 décembre 1689; 429 r°-456 v°
  - Liste chronologique pour la période du 2 janvier au 31 décembre 1690, 2 janvier - 31 décembre 1690; 457 r°-487 r°
  - Liste chronologique pour la période du 1er janvier au 29 décembre 1691, 1er janvier - 29 décembre 1691; 487 r°-515 r°
  - Liste chronologique pour la période du 1er janvier au 2 octobre 1692, 1er janvier - 2 octobre 1692; 515 v°-543 r°
  - Liste chronologique des brevets pour la période du 2 mars 1651 au 6 février 1692, 2 mars 1651 - 6 février 1692; 543 v°-571 r°
    La date indiquée est celle du jour auquel l'acte a été passé et non celle du jour auquel il a été grossoyé.